Inventaris van het archief van de Directie Arbeidsomstandigheden en taakvoorgangers en -opvolgers van het Ministerie van Sociale Zaken en Werkgelegenheid, (1979) 1995-2004
Nationaal Archief, Den Haag
- Directie Arbeidsomstandigheden, 2
  - Taakuitvoering, 2.2
    - Arbo-infrastructuur, 2.2.3
      - Internationaal, 2.2.3.5
        - Het voeren van overleg over internationale regelgeving, alsmede het samenwerken met diverse internationale instanties, 1995-2001; 337-367; 18 pakken en 13 omslagen
          - Development of an Integrated Technical and Management Risk Control and Monitoring Methodology for Managing and Quantifying On-Site and Off-site Risks 1996-1999, 345-355
            - Map 7 1998, 351; pak
            - Map 10 1999, 352; omslag
            - Map 6 1999, 353; omslag
            - Map 8 1999, 354; pak
            - Map 9 1999, 355; pak
          - Actualisering gegevens Europese Commissie inzake aangemelde keuringsinstanties voor verschillende Europese Unie (EU)-richtlijnen 1997, 356; pak
          - Afhandeling rapportage tenuitvoerlegging Europese Gemeenschap (EG)-richtlijnen 1997, 357; omslag
          - Deelname aan de bijeenkomsten van Focal Point Nederland in het kader van het Europees Agentschap voor Veiligheid en Gezondheid op het Werk 1998-2000, 358-362
            - 1998 jan. - juni, 358
            - 1998 juli - dec., 359
            - 1999 jan. - apr., 360
            - 1999 mei - aug., 361
            - 1999 sep. - 2000, 362; pak
          - Vergaderstukken, correspondentie en documentatie van het Europees Agentschap voor Veiligheid en Gezondheid op het Werk 1999-2001, 363-367
            Nota bene: Niet nader onder te verdelen
            - Deel 2 1999-2000, 363; pak
            - Deel 1 1999-2001, 364; pak
            - Deel 3 2000-2001, 365; pak
            - Deel 4 2001, 366; pak
            - Deel 5 2001, 367; pak
        - Het voordragen aan de Directie Internationale Zaken van een deskundige voor de Groep Deskundigen Informatie-uitwisseling veiligheid en gezondheid van werknemers op het werk, 1996; 368; omslag
        - Het rapporteren over de Europese week voor veiligheid en gezond werken 1998, 1998-1999; 369; omslag
        - Het leveren van een bijdrage aan de rapportage over de naleving van het Europees Sociaal Handvest (ESH), 1998-2000; 370; omslag
    - Arbeidsplaatsen en -middelen, 2.2.4
      Nota bene: Het geheel van basisvoorzieningen en netwerken bedoeld ter verzorging van het ontwerp en de inrichting van arbeidsplaatsen en het ontwerp, het onderhoud en het gebruik van arbeidsmiddelen
      - Beleidsontwikkeling en -vaststelling, 2.2.4.1
        - Het opzetten van een nieuw keuringsregime voor laad- en losgerei door middel van klassenbureaus na het opheffen van de Groep Transportapparatuur van de voormalige Inspectie van de Havenarbeid, 1985-1999; 371-373; 2 pakken en 1 omslag
          - Dossier 1 1994-1997, 371; pak
            Nota bene: Vervoersdossier 18
          - Dossier 2 1995-1999, 372; pak
            Nota bene: Vervoersdossier 17
          - Dossier 3 1997-1999, 373; omslag
        - Het oprichten van de Stichting Registratie Arbeids- en Organisatiedeskundigen tot een instelling die een certificaat van vakbekwaamheid als deskundige in de arbodienst mag afgeven, 1994-1996; 374-375; 2 pakken
          - Deel 1 1994-1995, 374; pak
          - Deel 2 1994-1996, 375; pak
        - Het evalueren van het convenant Arbeidsomstandigheden Bouwnijverheid, 1995-1996; 376; pak
        - Het instellen van de Commissie van Advies Stoomwezen BV met als taak het adviseren van de minister met betrekking tot de hoofdlijnen van het beleid inzake de uitvoering van de Stoomwet door Stoomwezen BV, 1995-1996; 377; omslag
        - Het uitwisselen van informatie met het Nederlands Instituut voor Lifttechniek en de Commissie Liftveiligheid over handhaving van richtlijnen, 1995-1997; 378; omslag
        - Het verstrekken van inlichtingen inzake de aanwijzing en erkenning van een opleiding tot veiligheidsdeskundige, 1995-1997; 379; pak
        - Het deelnemen aan de Interdepartementale Stuurgroep Gehandicaptenbeleid (ISG), 1996-1997; 380; omslag
        - Het informeren van de directeur-generaal over het handhavingsbeleid rond het gebruik van persoonlijke beschermingsmiddelen (PBM) in bedrijven, 1996-1998; 381; omslag
        - Het informeren van de staatssecretaris over het handhavingsbeleid inzake de uitvoering van het Convenant Arbeidsomstandigheden Glazenwassersbranche, 1997; 382; pak
        - Het informeren van de minister en staatssecretaris over het arbobeleid in samenhang met (re)integratie, 1998; 383; omslag
        - Het deelnemen aan advies- en overlegcommissies waarvan het voorzitterschap niet bij de Directie Arbeidsomstandigheden berust, hier onder meer de Adviesraad Nederlands Normalisatie Instituut (NNI) en de Interdepartementale Commissie voor Normalisatie en Certificatie (ICN), 1998-1999; 384; omslag
        - Het informeren en adviseren van de minister en de staatssecretaris over de Beleidsregel inzake daglicht, 1998-1999; 385; pak
        - Het informeren van de staatssecretaris, alsmede het voeren van overleg met betrokken ministeries/instanties inzake het verplicht stellen van een kooiafsluiting bij liften, 1998-1999; 386; pak
        - Het aanwijzen van diverse instellingen als keuringsinstantie voor hijskranen, 1999-2001; 387; pak
          Nota bene: De aanwijzing gebeurt door middel van een beschikking
        - Het rapporteren over de verbeteringen van het overheidsbeleid op het gebied van keuringen naar aanleiding van het rapport Toezicht op Keuringen in Nederland van de Algemene Rekenkamer, 2000-2001; 388; omslag
        - Het stellen van nadere regels omtrent de veiligheid, keuring en gebruiksvoorschriften in het werken met voertuigen zoals liften, 2000-2001; 389; pak
        - Het behandelen van bezwaarschriften, 2001; 390-391; 2 omslagen
          - De firma Hek inzake de stillegging van werkzaamheden in verband met valgevaar bij gebruik van een zogenaamde hefsteiger 2001, 390; omslag
          - De Stichting Nederlands Instituut voor Lifttechniek te Amsterdam betreffende de aanwijzing van Aboma en Keboma BV als keuringsinstantie voor het Liftenbesluit I 2001, 391; omslag
        - Het voorbereiden van de totstandkoming en de vaststelling van de beleidsregels inhalatie anesthetica en cytostatica, 2001; 392; omslag
      - Onderzoek, 2.2.4.2
        - Het onderzoek naar bedrijfsongevallen door middel van ongevallenstatistiek, Securitel Arrest en Nota Veiligheidsbeleid, 1995-1997; 393; pak
        - Het onderzoek naar de ontwikkelingen in de keuringen van laad- en losgerei aan boord van schepen, 1995-1997; 394; omslag
        - Het onderzoek naar de werking en belang van de uitzichtbepaling in het Arbobesluit, 1996-1997; 395; pak
        - Het deelnemen aan het onderzoek naar de reïntegratie van gedeeltelijk arbeidsgeschikte werknemers, 1997; 396; omslag
        - Het evalueren van het onderzoek periodieke gebruikskeuringen arbeidsmiddelen, 1997; 397; omslag
        - Het verspreiden van de discussienota Goed Keuren en het doen van voorstellen tot herziening van de SZW keuringregimes, 1997; 398; pak
        - Vergaderstukken van de Werkgroep Klassebureaus (discussie met betrekking tot onderzoek laad- en losgerei aan boord van schepen), 1997; 399; omslag
        - Het verlenen van medewerking aan een onderzoek van de Algemene Rekenkamer inzake keuringen in het kader van de arbeidsomstandigheden en keuringen van machines, alsmede correspondentie inzake keuringen en keuringsinstanties, 1998-1999; 400; pak
      - Voorlichting en kennisontwikkeling/verwerving, 2.2.4.3
        - Het houden van toezicht op de naleving en toepassing van het Bouwprocesbesluit Arbeidsomstandighedenwet, 1995-1997; 401; omslag
        - Het toetsen van normen van het Nederlands Centrum van Normalisatie, 1995-1997; 402; omslag
        - Het verstrekken van inlichtingen over de afstemming tussen het Bouwbesluit en het Arbobesluit alsmede een spoedoverleg dodelijke bouwongevallen in relatie tot het Arbobesluit, 1995-1997; 403; pak
        - Het voorstel tot een Breed Bestuurlijk Overleg Bouw (BBOB), 1995-1999; 404; pak
        - Het ontvangen van informatie van de Directie Financieel-economische zaken over de bedrijfvoering in financiële aangelegenheden, 1996-1997; 405; omslag
          Nota bene: Bevat de voorbereiding van een draaiboek voor de invoering van de euro
        - Het vaststellen van Handboeken Arbeidsomstandigheden accreditatie en certificatie, 1997-1998; 406; pak
        - Het voorbereiden van de totstandkoming van de Arbobalans, een jaarlijks overzicht van de ontwikkelingen op het terrein van arbeidsomstandigheden in de praktijk, 2000-2001; 407; pak
      - Wet- en regelgeving, 2.2.4.4
        - Het informeren van de Staten-Generaal en de Sociaal-Economische Raad over de uitkomsten van het overleg tussen de bouwbonden en het ministerie naar aanleiding van zware bedrijfsongevallen in de bouw, 1995; 408; pak
        - Het voorbereiden en vaststellen van de ministeriële regeling inzake elektrisch materieel bestemd voor gebruik in explosieve omgeving, dat aan bepaalde beveiligingswijzen voldoet, 1995; 409; omslag
          Nota bene: De regeling is ter uitvoering van richtlijn 94/26/EG
        - Het voorbereiden van de intrekking van het Besluit Spanninggevers voor Schrikdraden, alsmede het ontvangen van certificaten van goedkeuring voor spanninggevers voor schrikdraden van de NV KEMA, 1995; 410; omslag
        - Het in werking treden van een regeling houdende nadere regels ten aanzien van explosieveilig materieel alsmede het aanwijzen van NV KEMA als keuringsinstantie voor explosieveilig materieel, 1995-1996; 411; omslag
        - Het ontwikkelen van de Richtlijn Specifieke Accreditatieschema's (RISA); notities in het kader van de afstemming tussen de Raad voor Accreditatie en de minister, en de ontwikkeling van richtlijn-specifieke accreditatieschema's, 1995-1996; 412; omslag
        - Het vaststellen van het Besluit Liften alsmede de Overgangsregeling Besluit Liften, 1995-1997; 413; pak
        - Het vaststellen van nieuwe tarieven van keuringen van liften, 1995-1997; 414; omslag
        - Het wijzigen van de Deskundigheidsbewijsregeling Hei- en Kraanmachinisten, 1995-1997; 415; pak
        - Het deelnemen aan de Stuurgroep RISA (Richtlijn Specifiek-Accreditatieschema), 1997-1999; 416; pak
        - Het informeren van de directeur-generaal, de directeur WBJA en de directeur Arbeidsinspectie inzake de afstemming van het Bouwbesluit en het Arbobesluit, 1998; 417; omslag
        - Het voorbereiden van de wijziging van het Arbeidsomstandighedenbesluit houdende regels inzake arbeidsmiddelen, 1998; 418; pak
        - Het stellen van regels en het voeren van correspondentie inzake de uitwerking/uitvoering van zowel het Besluit als de Richtlijn Liften, 1998-1999; 419; omslag
        - Het voorstel tot wijzigen van de Warenwet in overleg met het Ministerie van Volksgezondheid, Welzijn en Sport (VWS) om deze als grondslag te kunnen laten fungeren voor de productwetgeving van SZW, 1998-1999; 420; omslag
        - Het voorbereiden van de wijziging van het Besluit Drukapparatuur, 1999-2001; 421; pak
        - Het verlenen van medewerking aan het voorbereiden, wijzigen of herzien van wet- en regelgeving, 2000-2001; 422-423; 2 omslagen
          - Binnenschepenbesluit 2000-2001, 422; omslag
          - Besluit Spoorverkeer 2001, 423; omslag
        - Het voorbereiden van de wijziging van de Arbeidsomstandighedenwet, 2000-2001; 424; pak
      - Internationaal, 2.2.4.5
        - Het rapporteren, notificeren en implementeren van Europese Gemeenschap (EG)-richtlijnen, 1994-1998; 425-430; 4 pakken en 2 omslagen
          - EG-richtlijn Machines (89/392 en 91/368 EEG) 1994-1998, 425; pak
          - EG-richtlijn Arbeidsmiddelen en gebruiksregimes voor Arbeidsmiddelen (89/655/EG en 89/391/EEG) 1995-1997, 426; omslag
          - EG-richtlijn Drukbeveiligingssystemen (83/189/EEG) 1995-1997, 427; pak
          - EG-richtlijn Drukvaten eenvoudige vorm (87/404/EEG) 1995-1997, 428; pak
          - EG-richtlijn Liften (84/528 en 84/529) 1995-1997, 429; pak
          - EG-richtlijn Persoonlijke Beschermingsmiddelen (Richtlijn 89/686/EEG) 1995-1997, 430; omslag
        - Het overleg met het Liftinstituut over de samenloop van regelgeving inzake het EG-Besluit Machines en het Liftbesluit, 1995-1997; 431; pak
        - Vergaderstukken van de Europese Gemeenschap (EG)-Raad - Groep Economische Vraagstukken- inzake een voorstel voor de Richtlijn Drukapparatuur, alsmede correspondentie hieromtrent, 1995-1997; 432; omslag
        - Het implementeren van internationale regels aangaande arbeidsomstandigheden in bestaande of nieuwe regelgeving op nationaal niveau, 1997-1999; 433-436; 4 omslagen
          - Convention for Safe Containers (CSC) 1997, 433; omslag
          - Liften 1998, 434; omslag
          - Persoonlijke beschermingsmiddelen 1998, 435; omslag
          - Machinerichtlijnen 1998-1999, 436; omslag
        - Het voorbereiden van, deelnemen aan en rapporteren over vergaderingen van overleg- en bestuursorganen van internationale organisaties omtrent arbeidsomstandighedenaangelegenheden, 1998-1999; 437-438; 2 omslagen
          - Machinecomité 1995-1999, 437; omslag
          - Liftcomité 1998-1999, 438; omslag
        - Het deelnemen aan de Interdepartementale Commissie Europees Recht - Voorbereiding (ICER-V); betreft commentaar aan de directeur WBJA inzake de inventarisatie van notificatieverplichtingen, 1999; 439; omslag
        - Het notificeren van nieuwe nationale wetgeving op het terrein van arbeidsomstandigheden aan de Europese Gemeenschap (EG) (Brussel), alsmede aan de afzonderlijke lidstaten, 2000-2001; 440; omslag
    - Arbeidsmilieu, 2.2.5
      Nota bene: Het geheel van basisvoorzieningen en netwerken bedoeld ter voorkoming en vermindering van arbeidsrisico's als gevolg van straling en gevaarlijke stoffen
      - Beleidsontwikkeling en -vaststelling, 2.2.5.1
        - Het informeren en adviseren van de minister en staatssecretaris met betrekking tot Asbestaangelegenheden, 1991, 2000 - 2001; 441; pak
        - Het deelnemen aan de Subcommissie Maximaal Aanvaarde Concentratie (MAC)-waarden van de Sociaal-Economische Raad (SER), alsmede correspondentie inzake wettelijke grenswaarden, 1994 - 2000; 442-443; 2 pakken
          - 1994-1997, 442; pak
          - 1998-2000, 443; pak
        - Interdepartementaal overleg (LNV, SZW, VROM, VWS) over het toezichtsbeleid inzake het College voor de Toelating van Bestriijdingsmiddelen (CTB), 1995; 444; omslag
        - Beleidsvoornemen tot aanvulling van de registratieplicht reprotoxische stoffen, 1995-1997; 445; pak
        - Het afstemmen van de diagnostiek van het Organisch Psycho Syndroom als gevolg van de beleidsvoornemens ter preventie van het syndroom, 1995-1997; 446; omslag
        - Het evalueren van het Meerjarenplan Gewasbescherming; betreft het informeren van de Tweede Kamer inzake het toekomstige bestrijdingsmiddelenbeleid, 1995-1997; 447; pak
        - Het opstellen van een voorstel voor herziening van het systeem van afgifte van bewijzen van deskundigheid voor toepassing van fosforwaterstofvormende middelen voor mollen- en woelratbestrijding, 1995-1997; 448; omslag
        - Het vaststellen van wettelijke grenswaarden en bestuurlijke Maximaal Aanvaarde Concentratie (MAC)-waarden voor gezondheidsschadelijke stoffen, 1995-1997; 449-450; 1 pak en 1 omslag
          - 1995-1996, 449; pak
          - 1997, 450; omslag
        - Beleidsvoornemens ter preventie van het Organisch Psycho Syndroom (OPS), veroorzaakt door beroepsmatige blootstelling aan organische oplosmiddelen, 1995-1999; 451-457; 5 pakken en 2 omslagen
          - 1995 - 1996, 451; pak
          - Deel 1 1997 aug. - dec., 452; pak
          - Deel 2 1997 aug. - dec., 453; pak
          - 1997 jan. - juli, 454; pak
          - 1998 jan. - juni, 455; omslag
          - 1998 sep. - dec., 456; omslag
          - 1999, 457; pak
        - De verzelfstandiging van het College voor de Toelating van Bestriijdingsmiddelen (CTB), 1995-1999; 458-460; 3 pakken
          - 1995-1996, 458; pak
          - 1998-1999, 459; pak
          - 2000-2001, 460; pak
        - Het uitoefenen van toezicht op het College voor de Toelating van Bestrijdingsmiddelen (CTB), 1995-1999; 461-462; 2 omslagen
          Nota bene: Het jaarverslag verschijnt onder verantwoordelijkheid van de minister van SZW
          - Algemeen 1998-1999, 461; omslag
          - Jaarverslagen over 1997 en 1998 1998-1999, 462; omslag
        - Het bepalen van een standpunt ten aanzien van de kwartsproblematiek in de bouw, 1996-1997; 463; omslag
        - Het evalueren van het toelatingsbeleid voor bestrijdingsmiddelen van het College voor de Toelating van Bestrijdingsmiddelen (CTB), 1996-1999; 464-465; 1 pak en 1 omslag
          - 1996-1997, 464; pak
          - 1998-1999, 465; omslag
        - Het voeren van overleg met de brancheorganisaties voor de bakkerij over de zogenaamde bakkersallergieproblematiek naar aanleiding van Kamervragen, 1996-1999; 466-467; 2 omslagen
          - 1996-1997, 466; omslag
          - 1998-1999, 467; omslag
        - Het medebeantwoorden van Kamervragen over de beroepsmatige blootstelling van bestrijdingsmiddelen in de snijbloemen- en bollenteelt, 1997; 468; omslag
        - Het medebeantwoorden van Kamervragen over de vraag of het middel diffusec al dan niet onder de Bestrijdingsmiddelenwet valt, 1997; 469; omslag
        - Het deelnemen aan de Werkgroep Biologische Agentia, 1997-1999; 470-471; 1 pak en 1 omslag
          - 1997, 470; omslag
          - 1998-1999, 471; pak
        - Interdepartementaal overleg (LNV, SZW, VROM, VWS) over de structurele financiering van het toelaten van bestrijdingsmiddelen door het College voor de toelating van bestrijdingsmiddelen (CTB), 1997-1999; 472; omslag
        - Het vaststellen van het uitvoeringsbeleid inzake bestrijdingsmiddelen, 1998-1999; 473; omslag
        - Het deelnemen aan de Werkgroep Legionella Preventie, Koeltorens, Luchtbehandelingsinstallaties en Industrie, 1999; 474; omslag
        - Het informeren van de staatssecretaris over het voorgenomen verbod tegen de toelaatbaarheid van houtverduurzamingsmiddelen om milieuredenen, 1999; 475; omslag
        - Het opstellen van de beleidsregels Kwarts, 2000; 476; omslag
        - Het adviseren over de begroting, meerjarenplan, werkplan en overige financiële stukken van het College Toelating Bestrijdingsmiddelen, 2000-2001; 477; pak
        - Het informeren en adviseren van de minister en/of staatssecretaris betreffende de kabinetsnotitie Overheidsverantwoordelijkheid stoffen, 2000-2001; 478; omslag
        - Het voorbereiden en evalueren van het gewasbeschermingsbeleid en het bestrijdingsmiddelenbeleid, 2000-2001; 479; pak
        - Verslag van het periodiek overleg met de Nederlandse Vereniging voor Stralingshygiëne, 2001; 480; omslag
      - Onderzoek, 2.2.5.2
        - Het doen van onderzoek naar de klacht van de heer Peeters contra de heer Grünfeld, voormalig medewerker van de afdeling Bouwveiligheid van de Directie Veiligheid, 1994-1997; 481; pak
        - Verslag en publicaties voortgekomen uit het onderzoeksproject Monitoring van Beroepsmatige Blootstelling aan Cytostatica van de Katholieke Universiteit Nijmegen, 1995; 482; pak
        - Het deelnemen aan en het verslag van de bijeenkomst van de Werkgroep van Deskundigen-adviesvoorbereiders, 1995-1996; 483; omslag
        - Het onderzoek naar de uit het buitenland overgenomen werkgrenswaarden voor chemische stoffen, 1995-1996; 484; omslag
        - Het onderzoek naar de uitvoering van het Kennisgevingsstelsel van de Wet Milieugevaarlijke Stoffen, 1995-1996; 485; pak
        - Het onderzoek naar en het bemiddelen in de haalbaarheid van het instellen van een fonds ter schadeloossstelling van asbestslachtoffers, 1995-1996; 486-487; 2 pakken
          - 1995, 486; pak
          - 1996, 487; pak
        - Het laten verrichten van onderzoek naar kankerverwekkende stoffen voor de SZW-lijst als basis voor het arbeidsbeschermingsbeleid, 1995-1997; 488; pak
        - Het onderzoek naar het gebruik en de werking van bestrijdingsmiddelen, 1995-1999; 489-490; 1 pak en 1 omslag
          - Algemeen 1995-1996, 489; pak
          - Hormoonverstorende bestrijdingsmiddelen 1998-1999, 490; omslag
        - Brief aan de leden inzake het voornemen tot opheffing van de Onderzoekscommissie Chemische Belasting, met bijlagen, 1996; 491; stuk
        - Het onderzoek naar het beleid en uitvoering van asbestregelgeving naar aanleiding van asbestbesmetting in de Cannerberg, 1997; 492; omslag
        - Het verlenen van de opdracht voor het Project kwartiermaker Instituut asbestslachtoffers in oprichting, 1997; 493; omslag
        - Het voeren van overleg met de Nederlandse Organisatie voor Toegepast-Natuurwetenschappelijk Onderzoek (TNO) inzake risico's door blootstelling van werknemers aan biologische factoren op het werk, 1997; 494; omslag
        - Onderzoek naar de (toekomstige) asbest-gerelateerde gezondheidsschade, 1997-1998; 495-496; 2 pakken
          - 1997 apr. - 1998 jan., 495; pak
          - 1997 jan. - mrt., 496; pak
        - Het voorbereiden en begeleiden van onderzoeken van de (Nederlandse Organisatie voor) Toegepast Natuurwetenschappelijk Onderzoek (TNO)-Voeding, 1998; 497; omslag
        - Het deelnemen aan de begeleidingscommissie Onderzoek 'Inventarisatie werkzaamheden met blootstelling aan natuurlijke stralingsbronnen', 1998-1999; 498; omslag
        - Het doen van onderzoek en het voeren van overleg inzake de bescherming van de gezondheid tegen gevaarlijke stoffen in het kader van de Organisch Psychosyndroom (OPS)-problematiek, 1998-1999; 499-504; 1 pak en 5 omslagen
          - In de grafische industrie 1998-1999, 499; pak
          - In de metaalproductensector 1998-1999, 500; omslag
          - In de scheeps- en jachtbouw 1998-1999, 501; omslag
          - In de verf / schildersbranche 1998-1999, 502; omslag
          - In de hout, timmer, meubel en houtverwerkende industrie 1999, 503; omslag
          - In de woningbranche 1999, 504; omslag
        - Het verspreiden van conceptrapporten van de Gezondheidsraad betreffende MAC-waarden, 1998-1999; 505; pak
        - Het verzoek om advies aan de Gezondheidsraad inzake huidnormering, 1998-1999; 506; pak
        - Het ontvangen van advies van de Gezondheidsraad en de Arbeidsinspectie omtrent de blootstelling aan gevaarlijke stoffen, 1998 - 2001; 507-512; 6 pakken
          - 1998 jan. - aug., 507; pak
          - 1998 sep., 508; pak
          - 1999, 509; pak
          - 2000 jan. - mrt., 510; pak
          - 2000 juli - dec., 511; pak
          - 2001, 512; pak
        - Het onderzoek naar de stand der techniek op het gebied van beheersmaatregen van de cytostatica en narcosegassen; klankbordgroepen, 2000; 513; omslag
        - Het vaststellen van de Maximaal Aanvaarde Concentraties (MAC)-waarden gebaseerd op de door de Gezondheidsraad verrichte wetenschappelijke evaluatie van de toxicologische gegevens over de stof in kwestie, 2001; 514; omslag
      - Voorlichting en kennisontwikkeling/verwerving, 2.2.5.3
        - Het reageren op het rapport Afscheid van Asbest van de Socialistische Partij (SP), 1993-1998; 515; omslag
        - Het begeleiden van projecten in de Klankbordgroep Publicatie-blad (P-blad), 1995-1996; 516-517; 2 omslagen
          - Gezond en veilig werken in de veehouderij 1995-1996, 516; omslag
          - Teelt van eetbare paddenstoelen 1995-1996, 517; omslag
        - Het deelnemen aan de Stuurgroep Arboconvenant Agrarische Sectoren voor het ontwikkelen en uitvoeren van de overeengekomen programma's en projecten en het toezicht hierop, 1995-1997; 518-522; 3 pakken en 2 omslagen
          - Werkwijze en plan van aanpak 1995-1997, 518; pak
          - Tussenbalans Arboconvenant 1997, 519; omslag